---
title: "Fluidita bunkových membrán"
output:
  html_document:
    df_print: paged
---

##Anizotropia fluorescencie

Na ohodnotenie membránovej fluidity sa pou¾íva metóda merania anizotropie fluorescencie. Do suspenzie buniek sa pridá roztok fluorescenènej sondy, ktorá sa zabuduje do membrány. Po o¾iarení polarizovaným svetlom dôjde k emisii, ktorá je taktie¾ polarizovaná, za predpokladu, ¾e sonda sa v membráne nemô¾e hýba». V prípade, ¾e má sonda voµnos» pohybu jej emisia je èiastoène polarizovaná a z miery jej depolarizácie je mo¾né detegova» zmeny vo fluidite membrány. V na¹om experimente sme sledovali vplyv delécie génu na membránovú fluiditu kvasiniek.

##Dáta

```{r}
library(tidyverse)
```

Dáta z experimentu sú v repozitári R-course na GitHube.
```{r}
library(readr)
anizotropie <- read_delim("https://raw.githubusercontent.com/MatusKamenicky/R-course/master/anizotropie.csv", 
    ";", escape_double = FALSE, col_types = cols(Skupina = col_character()), 
    trim_ws = TRUE)
View(anizotropie)
```

Nepáèia sa mi divné znaky v hlavièke ståpcov, tak ich nahradím nieèim rozumným
```{r}
names(anizotropie)[1] <- "Datum"
names(anizotropie)[9] <- "Teplota"
head(anizotropie)
```

Aby pôsobili dáta príjemnej¹ie, zbavím sa prázdnych ståpcov a riadkov
```{r}
anizotropie <- filter(anizotropie, Anizotropia > 0.0)
anizotropie <- anizotropie[,-11]
View(anizotropie)
```


## G Faktor

V experimente boli pou¾ité kvasinky s deléciou génu ERG, ako kontrola boli pou¾ité bunky KU80
```{r}
anizotropie$Skupina = as.factor(anizotropie$Skupina)
anizotropie$Skupina = relevel(anizotropie$Skupina, ref = "KU80-DPH")
head(anizotropie)
```

Pri meraní anizotropie sa porovnáva vertikálna a horizontálna polarizácia ¾iarenia, keï¾e v¹ak prístroje prepú¹»ajú v rôznych smeroch ¾iarenie s rôznou intenzitou, musí sa pri meraní zohµadni» G faktor. V experimente je dôle¾ité, aby G faktor neovplyvòoval meranie anizotropie.
```{r}
ggplot(data = anizotropie) +
  geom_point(mapping = aes(x = GFaktor, y = Anizotropia, colour = Skupina)) 
```

Z obrázku sa zdá, èe medzi anizotropiou a G faktorom nie je závislos» ani v jedenj skupine. Pozrime sa e¹te, èo nám o tom povie lineárny model.
```{r}
kontrola <- filter(anizotropie, Skupina == "KU80-DPH")
kontrola_fit <- lm(Anizotropia ~ GFaktor, data = kontrola)
summary(kontrola_fit)
plot(kontrola_fit)

```
```{r}
deletanti <- filter(anizotropie, Skupina == "delERG6-DPH")
deletanti_fit <- lm(Anizotropia ~ GFaktor, data = deletanti)
summary(deletanti_fit)
plot(deletanti_fit)
```


##Medziskupinové porovnanie

```{r}
ggplot(data = anizotropie) +
  geom_boxplot(mapping = aes(x = Skupina, y = Anizotropia, color = Skupina)) +
  geom_jitter(mapping = aes(x = Skupina, y = Anizotropia, color = Skupina))
```

Z grafu sa zdá, ¾e ak je nejaký rozdiel medzi skupinami, vÏaka vysokej variabilite ho aj tak nie je veµmi vidie». Pozrime sa na to, èo nám povie permutaèný test na overenie nezávislosti skupín. 
```{r}
library(coin)
independence_test(Anizotropia ~ Skupina, data = anizotropie)
```


